【裁判字號】    95,小上,24
【裁判日期】    951013
【裁判案由】    清償債務
【裁判全文】
臺灣彰化地方法院民事裁定  95年度小上字第24號
上  訴  人  聯邦商業銀行股份有限公司
法定代理人  甲○○
訴訟代理人  乙○○
被上訴人    丙○○○
上列當事人間請求清償債務事件，上訴人對於中華民國95年8 月
2 日本院彰化簡易庭95年度彰小字第268 號第一審判決提起上訴
，本院裁定如下：
    主  文
上訴駁回。
第二審訴訟費用由上訴人負擔。
    理  由
一、按對於小額程序之第一審裁判之上訴或抗告，非以其違背法
    令為理由，不得為之；上訴狀應記載上訴理由，表明下列各
    款事項：一原判決所違背之法令及其具體內容。二依訴訟資
    料可認為原判決有違背法令之具體事實；又當事人於第二審
    程序不得提出新攻擊或防禦方法，但因原法院違背法令致未
    能提出者，不在此限。民事訴訟法第436 條之24第2 項、第
    436 條之25及第436 條之28條分別定有明文。又依同法第43
    6 條之32第2 項規定準用同法第468 條、第469 條第1 款至
    第5 款及第471 條規定，所謂違背法令，依同法第468 條規
    定，指判決不適用法規或適用不當，為違背法令；而判決有
    同法第469 條所列各款情形之一者，為當然違背法令，上訴
    狀內未表明上訴理由者，上訴人應於提起上訴後二十日內，
    提出理由書於原審法院，未提出者，毋庸命其補正。是當事
    人對小額程序之第一審判決提起上訴，如依民事訴訟法第46
    8 條規定，以第一審判決有不適用法規或適用不當為理由時
    ，其上訴狀或理由書應有具體之指摘，並揭示該法規之條項
    或其內容，若係成文法以外之法則，應揭示該法則之旨趣。
    倘為司法院解釋，或最高法院判例，則應揭示該判解之字號
    或其內容。如以民事訴訟法第469 條第1 款至第5 款所列情
    形為理由時，其上訴狀或理由書，應揭示合於該條款之事實
    。上訴狀或理由書如未依此項方法表明，或其所表明者，顯
    與上開法條規定之情形不相合時，即難認已對於小額程序第
    一審判決之違背法令有具體之指摘，其上訴自難認為合法。
二、本件上訴意旨略以：依兩造之通聯錄音紀錄，足知被上訴人
    明知其向上訴人申辦現金卡係其與其妹張雪芳共同之行為，
    卻於原審開庭時主張不知情，顯為故意隱匿事實。又被上訴
    人為高中（職）畢業、年僅47歲，復向其他行庫申請貸款，
    則其辯稱完全不識字無書寫能力云云，顯悖於常理。另上訴
    人核發之現金卡係由被上訴人親自領取，有國民現金預製金
    融卡、密碼函領回控管簿可稽，被上訴人陳稱現金卡係寄送
    至張雪芳住處，其不知情云云，顯與事實不符。綜上，既係
    被上訴人向上訴人申辦現金卡，縱現金卡貸款非其所用，惟
    使用該款項之行為係被上訴人明知且同意由張雪芳所為，依
    兩造簽訂之契約，被上訴人仍應負清償之責等語。
三、經核上訴人之上訴理由，係就原審取捨證據、認定事實之職
    權行使，指摘其為不當，或提出新攻擊防禦方法，而未具體
    指出原審判決有何違背法令情事，更未指明原審判決所違反
    之法令條項或其內容，及依訴訟資料有何判決違背法令之具
    體事實，難認其已合法表明上訴理由，復經本院定期命其補
    正，逾期迄未補正，有本院送達證書在卷可稽。依首揭說明
    ，本件上訴顯不合法，應予駁回。
四、結論：本件上訴為不合法，依民事訴訟法第436 條之32第2
    項、第444 條第1 項前段、第95條、第78條，裁定如主文。
中    華    民    國    95    年    10    月    13    日
                  民事第一庭    審判長  羅培昌
                                法  官  葛永輝
                                法  官  游秀雯
以上正本係照原本作成。
不得抗告。
中    華    民    國    95    年    10    月    13    日
                                書記官  張西武


司法院資訊處製作；財團法人民間司法改革基金會備份。
